臺灣臺中地方法院刑事判決
111年度交簡上字第222號
上  訴  人  臺灣臺中地方檢察署檢察官
上  訴  人
即  被  告  林家賢



上列上訴人等因被告過失傷害案件，不服本院中華民國111年6月
15日111年度交簡字第358號第一審刑事簡易判決（原起訴案號：
111年度偵字第13939號），提起上訴，本院管轄之第二審合議庭
判決如下：：
    主    文
上訴駁回。
林家賢緩刑貳年，並應依附件二所示本院調解程序筆錄所載內容
履行賠償義務。
    犯罪事實及理由
一、本案經本院審理結果，除原判決犯罪事實及理由欄第二點㈠
    第15至16行記載之「無障礙物、視距良好，客觀上並無不能
    注意之情事。」更正為「有其他障礙物、視距良好等一切客
    觀情狀之情事。」、第三點㈢第9行記載之「，素行不良」應
    予刪除外，認第一審刑事簡易判決之認事、用法及量刑均無
    不當，應予維持，並引用第一審刑事簡易判決書（含起訴書
    ）記載之事實、證據及理由（如附件一）。
二、檢察官上訴意旨略以：被告林家賢所為之過失傷害犯行，致
    告訴人林厚志身體受有嚴重傷害，被告之過失行為係本案唯
    一肇事因素，且被告迄今未賠償告訴人，難認被告已有悔改
    之意及犯罪後之態度良好，尚有量刑過輕之虞等語。
三、上訴人即被告上訴意旨略以：已與告訴人調解成立，請求宣
    告緩刑等語。
四、按關於刑之量定及緩刑之宣告，係實體法上賦予法院得為自
    由裁量之事項，倘其未有逾越法律所規定之範圍，或濫用其
    權限，即不得任意指摘為違法（最高法院75年度台上字第70
    33號判決意旨參照）。原審認被告本案犯行罪證明確，適用
    刑事訴訟法第449條第2項、第3項、第454條第2項，刑法第2
    84條前段、第62條前段、第41條第1項前段，刑法施行法第1
    條之1第1項等規定，並審酌被告騎車上路，本應注意車前狀
    況，並隨時採取必要之安全措施，竟疏未注意車前尚有其他
    車輛，未能及時避煞，肇致本案車禍事故發生，造成告訴人
    受有如起訴書所載傷勢，行為確有過失，考量被告犯後坦承
    犯行，已見悔意，於原審雖有意與告訴人洽談和解事宜，然
    因雙方就賠償條件認知存在落差，猶未能與告訴人達成和解
    ，兼衡被告過去並無前科，有臺灣高等法院被告前案紀錄表
    1份在卷供參，暨其碩士畢業學歷，目前擔任製造業品檢員
    及家境勉持之生活狀況，業經被告陳明在卷（見本院交易卷
    第34頁）等一切情狀，量處拘役50日，並諭知易科罰金之折
    算標準，經核原審判決認事用法並無違誤，就量刑部分，亦
    係以被告之責任為基礎，斟酌刑法第57條所列事項，而為刑
    之量定，並未逾越法定刑度，本院當予尊重。檢察官、被告
    以前詞提起上訴，並未指摘原判決有何違背法令之處，又被
    告係於上訴後始與告訴人成立調解（詳如後述），難認原審
    量刑有何違誤，是其上訴為無理由，應予駁回。
五、被告未曾因故意犯罪受有期徒刑以上刑之宣告，此有臺灣高
    等法院被告前案紀錄表在卷可查。又被告於本院審理中已和
    告訴人成立調解，此有調解結果報告書、本院調解程序筆錄
    、訊問筆錄在卷足憑（本院交簡上卷第55、59至62頁），本
    院審酌本案係因被告騎車不慎所致，非故意犯罪，且被告犯
    後坦承犯行，並已和告訴人成立調解，深具悔意，其經此偵
    審程序及刑之宣告，自當知所警惕，信無再犯之虞，是本院
    綜核上開各情，認對被告所宣告之刑，以暫不執行為適當，
    爰依刑法第74條第1項第1款規定，併予宣告緩刑2年。又為
    使被告能遵期履行調解條件賠償告訴人，爰併依同法條第2
    項第3款規定，命被告應按附件二所示之本院調解程序筆錄
    賠償告訴人。另刑法第75條之1第1項第4款規定，受緩刑之
    宣告，而有違反上開本院所定負擔情節重大，足認原宣告之
    緩刑難收其預期效果，而有執行刑罰之必要者，得撤銷其宣
    告，附此敘明。
據上論斷，依刑事訴訟法第455條之1第1項、第3項、第373條、
第368條，刑法第74條第1項第1款、第2項第3款，判決如主文。
本案經檢察官詹益昌起訴、檢察官朱介斌提起上訴，檢察官郭逵
、黃楷中到庭執行職務。
中    華    民    國   111    年    10    月     5    日
                  刑事第十一庭  審判長法  官  丁智慧
　                                    法  官　戰諭威
                                      法  官　蔡逸蓉  
以上正本證明與原本無異。
本件判決不得上訴。　　　　　　　　　　　　　　　　　　　
　　　　　　　　　　　　　　　　　　　書記官  蔡秀貞
中    華    民    國   111    年    10    月     5    日
附錄論罪科刑法條
刑法第284 條
因過失傷害人者，處一年以下有期徒刑、拘役或十萬元以下罰金
；致重傷者，處三年以下有期徒刑、拘役或三十萬元以下罰金。